【裁判字號】    95,訴,2729
【裁判日期】    951017
【裁判案由】    搶奪等
【裁判全文】
臺灣臺中地方法院刑事判決              95年度訴字第2729號
公  訴  人  臺灣臺中地方法院檢察署檢察官
被      告  乙○○
            丙○○
                      （
上列被告因搶奪等案件，經檢察官提起公訴（九十五年度偵字第
一八八三六號），被告於本院準備程序中為有罪之陳述，經本院
合議庭評議後，裁定由受命法官獨任改行簡式審判程序審理，本
院判決如下：
    主    文
乙○○犯竊盜罪，累犯，處有期徒刑伍月；又共同犯搶奪罪，累
犯，處有期徒刑捌月；又共同犯搶奪罪，累犯，處有期徒刑捌月
。應執行有期徒刑壹年陸月。
丙○○共同犯搶奪罪，累犯，處有期徒刑捌月；又共同犯搶奪罪
，累犯，處有期徒刑捌月。應執行有期徒刑壹年貳月。
    犯罪事實
一、乙○○前於民國九十三年間，因竊盜罪，經本院於九十三年
    九月十三日以九十三年度沙簡字第四三八號判處有期徒刑六
    月，如易科罰金，以銀元三百元折算一日確定；又因施用毒
    品罪，經本院於九十三年十二月三十日以九十三年度訴字第
    二五三六號判決處有期徒刑八月確定；經本院以九十四年度
    聲字第一六一０號裁定合併定其應執行有期徒刑一年一月確
    定；於九十三年十一月十五日入監執行，於九十四年十一月
    十五日縮短刑期執行完畢，猶不知悔改。
二、丙○○前於八十四年間，因懲治盜匪條例等案件，經本院於
    八十五年二月二十三日以八十四年度訴字第三０一０號分別
    判處有期徒刑八年、三月，應執行有期徒刑八年二月確定，
    於八十五年四月三十日入監執行，於八十九年七月二十五日
    因假釋出監，假釋期間並付保護管束；又於九十二年間，因
    詐欺罪，經本院於九十二年八月十五日以九十二年度訴字第
    一六０七號判決處有期徒刑五月，如易科罰金，以三百元折
    算一日確定；前開假釋經撤銷後，並於九十一年十二月六日
    入監接續執行前開有期徒刑五月及殘刑三年二月二十四日，
    甫於九十五年五月三十一日縮短刑期執行完畢，猶不知悔改
    。
三、乙○○因個人之機車損壞無法使用，竟基於竊盜他人財物之
    犯意，意圖為自己不法之所有，於九十五年八月二十日上午
    十時許，在臺中市○區○○路一段一九九號署立臺中醫院後
    方停車場，見甲○○所有停放該處之車牌號碼NPT—750號重
    型機車之鑰匙未取下，認為有機可趁，遂以該鑰匙發動引擎
    後行竊前開重型機車（價值約新臺幣〈下同〉二萬元）得手
    ，供己作為代步工具使用。（該重型機車及鑰匙，業經發還
    甲○○領回）
四、乙○○與丙○○因缺錢花用及購買毒品之需，竟共同基於搶
    奪他人財物之犯意聯絡，意圖為自己不法之所有，於九十五
    年八月二十日中午十二時五十分許，由丙○○騎乘乙○○行
    竊而得之前開重型機車，搭載乙○○，在臺中市○○街十七
    之一號某水果攤前，見正在購買水果之丁○○頸項間配戴有
    金項鍊，認為有機可趁，乃由丙○○在旁把風接應，乙○○
    負責自後下手搶奪丁○○配戴於頸部之金項鍊一條，得手後
    ，旋即由丙○○騎乘前開重型機車搭載乙○○逃離現現。乙○○與丙○○隨即於九十五年八月二十日十三時許，共同將
    搶得之金項鍊一條，持往臺中縣大肚鄉○○路○段二０三巷
    一弄二五號之「天城珠寶銀樓」，以七千六百元之價格，販
    售予不知情之林瓊花，變賣所得款項則朋分花用殆盡。（該
    金項鍊一條，業經發還丁○○領回）
五、乙○○與丙○○因食髓知味，又共同基於搶奪之犯意聯絡，
    意圖為自己不法之所有，於九十五年八月二十二日上午八時
    許，由丙○○騎乘前開重型機車搭載乙○○，在臺中市○○
    路○段一二二號某水果攤前，見正在購買水果之該姓名年籍
    不詳之成年女子頸項間配戴有金項鍊，認為有機可趁，乃由
    丙○○負責把風接應，乙○○則自後下手搶奪該姓名年籍不
    詳之成年女子配戴於頸部之金項鍊一條（價值約七、八千元
    ），得手後，旋即由丙○○騎乘上開重型機車搭載乙○○逃
    離現場。乙○○與丙○○隨即於九十五年八月二十二日上午
    九時許，共同將搶奪之金項鍊一條，再度持往臺中縣大肚鄉
    ○○路○段二０三巷一弄二五號之「天城珠寶銀樓」，以七
    千八百二十四元之價格，販售予不知情之林瓊花，變賣所得
    款項亦經朋分花用殆盡。
六、嗣於九十五年八月二十二日上午十時三十五分許，乙○○、
    丙○○騎乘前開重型機車，途經臺中市○○街五二號前時，
    為警查獲，並循線前往臺中縣大肚鄉○○路○段二０三巷一
    弄二五號「天城珠寶銀樓」，當場起獲前開金項鍊二條。
七、案經臺中市警察局第三分局報告臺灣臺中地方法院檢察署檢
    察官偵查起訴。
    理    由
一、訊據被告乙○○、丙○○，分別對於前揭時地單獨竊取被害
    人甲○○之重型機車得手及共同搶奪被害人丁○○及不詳姓
    名年籍之成年女子之金項鍊得手等情，業於偵查及本院中均
    坦認屬實，核與被害人甲○○、丁○○之指述情節及證人林
    瓊花之證述內容均屬相符，並有查獲現場照片八張、搶奪現
    場及變賣地點之照片七張、行搶而得之金項鍊照片二張、被
    害人甲○○領回失竊贓物及被害人丁○○領回遭搶財物之贓
    物認領保管單各一份在卷可稽，並有扣案之該不詳姓名年籍
    之成年女子遭搶之金項鍊一條為證。本件事證已臻明確，被
    告乙○○、丙○○犯行，均堪認定。
二、核被告乙○○所為，係犯刑法第三百二十條第一項之竊盜罪
    、刑法第三百二十五條第一項之搶奪罪。核被告丙○○所為
    ，係犯刑法第三百二十五條第一項之搶奪罪。被告乙○○、
    丙○○就二次搶奪犯行間，有共同實行犯罪行為之犯意聯絡
    及行為分擔，為共同正犯。被告乙○○所犯一次竊盜及二次
    搶奪犯行間，及被告丙○○所犯二次搶奪犯行間，均犯意個
    別，行為互殊，應分別予以分論併罰。末查：(一)被告乙○○
    曾於九十三年間，因竊盜罪，經本院於九十三年九月十三日
    以九十三年度沙簡字第四三八號判處有期徒刑六月，如易科
    罰金，以銀元三百元折算一日確定；又因施用毒品罪，經本
    院於九十三年十二月三十日以九十三年度訴字第二五三六號
    判決處有期徒刑八月確定；經本院以九十四年度聲字第一六
    一０號裁定合併定其應執行有期徒刑一年一月確定；於九十
    三年十一月十五日入監執行，於九十四年十一月十五日縮短
    刑期執行完畢；(二)被告丙○○曾於八十四年間，因懲治盜匪
    條例等案件，經本院於八十五年二月二十三日以八十四年度
    訴字第三０一０號分別判處有期徒刑八年、三月，應執行有
    期徒刑八年二月確定，於八十五年四月三十日入監執行，於
    八十九年七月二十五日因假釋出監，假釋期間並付保護管束
    ；又於九十二年間，因詐欺罪，經本院於九十二年八月十五
    日以九十二年度訴字第一六０七號判決處有期徒刑五月，如
    易科罰金，以三百元折算一日確定；前開假釋經撤銷後，並
    於九十一年十二月六日入監接續執行前開有期徒刑五月及殘
    刑三年二月二十四日，甫於九十五年五月三十一日縮短刑期
    執行完畢等情，此有臺灣高等法院被告前案紀錄表各一份在
    卷為憑；被告乙○○、丙○○之前分別受徒刑之執行完畢後
    ，五年以內先後故意再犯前開有期徒刑以上之罪，均為累犯
    ，應依刑法第四十七條第一項之規定，分別就所犯各罪加重
    其刑。爰審酌被告乙○○不思循正途，獲取生活所需，為圖
    一己之便，而行竊他人之機車，作為個人之代步工拒使用，
    造成被害人之生活不便及財產損失，又被告乙○○、丙○○
    因缺錢花用，即起意行搶，並選擇較無抵抗能力之獨行女子
    之金項鍊，以便賣換取現款花用，被告乙○○、丙○○之搶
    奪行為，敗壞社會善良風氣，影響社會安寧秩序，導致被害
    女子心理之傷害及財產之損害，考量被告乙○○、丙○○先
    後二次之搶奪犯行，間隔二天，時間相近，而所行竊及搶奪
    之財物，業經查獲發還被害人領回，對於被害人所生之財產
    損害稍可彌補，且被告乙○○、丙○○於本院中業經坦承全
    部犯行，表明悔過之意，犯後態度良好等一切情狀，分別就
    被告乙○○、丙○○所犯各罪量處如主文所示之刑並合併定
    其應執行之刑，以示懲儆。
據上論斷，應依刑事訴訟法第二百七十三條之一第一項、第二百
九十九條第一項前段，刑法第二十八條、第三百二十條第一項、
第三百二十五條第一項、第五十一條第五款，刑法施行法第一條
之一第一項、第二項前段，判決如主文。
中    華    民    國    95    年    10    月    17    日
                  刑事第五庭    法  官  巫淑芳
上正本證明與原本無異。
如不服本判決，應於送達後十日內向本院提出上訴狀（須附繕本
），上訴於臺灣高等法院臺中分院。
                                書記官  王麗麗
中    華    民    國    95    年    10    月    17    日
附錄論罪科刑法條：
中華民國刑法第320條：
意圖為自己或第三人不法之所有，而竊取他人之動產者，為竊盜
罪，處五年以下有期徒刑、拘役或五百元以下罰金。
意圖為自己或第三人不法之利益，而竊佔他人之不動產者，依前
項之規定處斷。
前二項之未遂犯罰之。
中華民國刑法第325條：
意圖為自己或第三人不法之所有，而搶奪他人之動產者，處六月
以上五年以下有期徒刑。
因而致人於死者，處無期徒刑或七年以上有期徒刑，致重傷者，
處三年以上十年以下有期徒刑。
第一項之未遂犯罰之。


司法院資訊處製作；財團法人民間司法改革基金會備份。
